# 关于会计政策变更

提问人：jcmuscle 时间：2019-04-30 13:45:25
请教各位，新三板挂牌公司，董事会决议变更会计收入确认方式，是否属于会计政策变更？相关的法规依据能不能告诉小弟，谢谢！

回答人：chenyiwei
虽然收入确认方法被公认为一项会计政策，但就会计处理的原则和方法而言，会计准则并未给出选择空间。所以除了少数特殊情况（如新旧准则变更衔接）以外，收入确认政策的变更符合会计政策变更条件的很少，多数属于会计估计变更或者前期差错更正。参考：《瑞华研究 2010 ～ 2016 汇编》之“问题 4-5-6（收入确认原则变更的处理）”。

提问人：jcmuscle 时间：2019-05-05 10:38:37
感谢陈版解答，小弟想继续请问一下，如果公司董事会将收入确认方法修改为：” 按照合同发货，收到合同约定的全部货款或收到符合合同约定的完整验收证明文件，并收到符合会计准则收入确认原则的其他相关资料。“这样的修改，是不是不符合会计准则的规定？另外，这样的修改是不是就是会计政策变更？感谢陈版

回答人：chenyiwei
不能说不符合规定，但这种情况不是会计政策变更。